【裁判字號】    92,上訴,35
【裁判日期】    921023
【裁判案由】    被告偽造文書案件
【裁判全文】
福建高等法院金門分院刑事判決                      九十二年度上訴字第三五號
    上  訴  人
    即 自 訴人  甲○○
    被      告  乙○○
右列抗告人因被告偽造文書案件，不服福建金門地方法院中華民國九十二年九月三日
第一審判決（九十二年度自更字第五號），提起上訴，本院判決如左：
    主  文
上訴駁回。
    理  由
一、上訴人在原審自訴意旨略以：被告乙○○於民國八十一年四月二十三日，在自訴
    人之父王文設於金門縣金湖鎮尚義村一八之二號住處內，竊取王文所有之國
    民身分證、印章與土地所有權狀，據以辦理坐落金門縣金湖鎮湖段六０九八八之
    二地號及其上門牌號碼金門縣金湖鎮尚義二一號房屋（以下簡稱系爭房地）所有
    權移轉登記予王維琛，因認被告涉犯偽造文書罪嫌云云。
二、按同一案件經檢察官依第二百二十八條規定開始偵查（檢察官因告訴、告發、自
    首或其他情事知有犯罪嫌疑者，應即開始偵查）者，不得再行自訴，又不得提起
    自訴而提起者，應諭知不受理之判決，刑事訴訟法第三百二十三條第一項前段、
    第三百三十四條分別定有明文。而同一案件，係指所訴兩案被告相同，被訴之犯
    罪事實亦屬同一而言，實質上一罪固屬同一事實，牽連犯、連續犯、想像競合犯
    之裁判上一罪者，亦屬同一事實，故裁判上一罪中一部分若已偵查終結，其效力
    亦及於全部，其他部分即應受上開法條之限制而不得自訴。
三、經查，本件上訴人即自訴人甲○○前以被告乙○○未經其父即被害人王文同意
    ，於八十一年四月二十一日冒用被害人名義，偽造被害人贈與本案房地予被告之
    夫即王維琛之所有權移轉契約書，並持向金門縣政府地政局辦理移轉登記，認被
    告涉嫌偽造文書為由，向福建金門地方法院檢察署提出告發，經檢察官開始偵查
    後，於九十一年六月二十五日以九十一年度偵字第二五○號為不起訴處分之事實
    ，有福建金門地方法院檢察署九十一年度偵字第二五○號不起訴處分書影本一份
    在卷可憑（見原審自字卷第三一頁）。而自訴意旨所指之竊盜行為，與檢察官偵
    查之偽造文書行為，如均成立，本有牽連犯之關係，屬裁判上一罪，亦為同一案
    件。依前揭說明，自訴人甲○○自不得就同一案件，於檢察官開始偵查並終結後
    ，再行提起自訴。原審依據刑事訴訟法第三百三十四條、第三百四十三條、第三
    百零七條之規定不經言詞辯論，逕為不受理判決之諭知，經核並無違誤。自訴人
    上訴意旨，仍以兩位鑑證人未親自簽名、用印，被告與兩位鑑證都姓「陳」筆跡
    一人所為，地政局失察得逞，證據確鑿，檢察官玩文字遊戲云云，指摘原判決不
    當，為無理由，應予駁回，並不經言詞辯論為之。
據上論斷，應依刑事訴訟法第三百七十二條、第三百六十八條，判決如主文。
中      華      民      國    九十二    年      十      月    二十三    日
                              福建高等法院金門分院刑事庭
                                  審判長法  官  陳  中  和
                                        法  官  詹  文  馨
                                        法  官  李  行  一
右正本證明與原本無異。
如不服本判決，應於收受送達後十日內向本院提出上訴書狀，其未表明上訴理由者，
並應於提出上訴後十日內向本院補提理由書狀（均須按他造當事人之人數附繕本）。
中      華      民      國    九十二    年      十      月  二十三    日
                                        書記書  李  麗  鳳


司法院資訊處製作；財團法人民間司法改革基金會備份。
